最  高  行  政  法  院  裁  定
110年度聲再字第264號
聲  請  人  余昊澤                                    
上列聲請人因與相對人基隆市政府間建築師法事件，對於中華民
國110年6月30日本院110年度抗字第68號裁定，聲請再審，本院
裁定如下：
　　主  文
再審之聲請駁回。
再審訴訟費用由聲請人負擔。
　　理  由
一、按對於確定裁定聲請再審，應依行政訴訟法第283條準用同
    法第277條第1項第4款之規定表明再審理由，此為必須具備
    之程式。所謂表明再審理由，必須指明確定裁定有如何合於
    行政訴訟法第273條所定再審事由之具體情事，始為相當。
    故聲請再審倘僅泛言確定裁定有再審事由，而未敘述具體情
    事者，即屬未具體表明再審理由，其聲請即屬不合法，行政
    法院無庸命補正，逕予裁定駁回。
二、爭訟概要：
　㈠臺灣基隆地方法院（下稱基隆地院）前因審理108年度訴字第
    71號請求回復原狀事件，委請社團法人基隆市建築師公會協
    助鑑定聲請人所有座落基隆市○○區○○街00之4號建築物與其
    樓下00之3號建築物間，因雨水滲漏致00之3號建築物牆面、
    天花板、衣櫃受損等情，該公會於民國108年3月12日指派郭
    慶全建築師辦理，嗣經基隆地院以108年度訴字第71號民事
    判決聲請人敗訴，聲請人提起上訴，經臺灣高等法院108年
    度上易字第891號民事判決上訴駁回。
　㈡嗣聲請人認訴外人郭慶全建築師涉有違反建築師法第18條第4
    款、第20條規定，該當同法第46條第4款應付懲戒情事，以1
    09年9月15日建築師疑涉違規懲戒通知單，報請相對人交付
    基隆市建築師懲戒委員會懲戒。案經相對人審查後，以109
    年9月17日基府都建參字第1090055801號函（下稱系爭函）
    復聲請人略以：「台端所送郭慶全建築師辦理鑑定房屋漏水
    狀況疑涉違反建築師法規定一案……說明：……二、依來文所述
    違規條文：涉違反建築師法第18條第4款及第20條規定；分
    述如下：(一)按建築師法第18條第4款規定……建築師違反前
    揭規定，依建築師法第46條第4款規定懲戒；惟本案所送係
    建築物鑑定案，核與建築師法第18條所明定監造規定不符。
    (二)又依建築師法第20條規定……經查建築師違反前揭規定，
    建築師法未訂定相關處分規定。三、綜上，本案所送資料，
    無法依建築師法辦理建築師懲戒，如有爭議，宜循司法途徑
    解決。」
　㈢聲請人不服系爭函，循序向臺北高等行政法院（下稱原審）
    提起行政訴訟，聲明：訴願決定及原處分（即系爭函）均撤
    銷。經原審以110年度訴字第16號裁定駁回其訴，聲請人提
    起抗告，復經本院110年度抗字第68號裁定（下稱原確定裁
    定）駁回而告確定。聲請人對本院原確定裁定猶不服，遂聲
    請本件再審。
三、本件聲請再審意旨略以：本院原確定裁定所認「違反建築師
    法第20條並非同法第46條規定之建築師受懲戒處分事由」，
    已與建築師法第20條、第46條等規定暨司法院釋字第432號
    解釋意旨不合，足見其確有行政訴訟法第273條第1項第1款
    「適用法規顯有錯誤」之再審事由等語。經核聲請人上開所
    述各節，無非係重述其在前訴訟程序書狀之主張，對於本院
    原確定裁定以其抗告無理由予以駁回究有何合於法定再審事
    由之具體情事，則未據敘明，依首揭規定及說明，難認已就
    本院原確定裁定是否有行政訴訟法第273條第1項第1款再審
    事由為具體之指摘，其聲請自非合法，應予駁回。
四、據上論結，本件聲請為不合法。依行政訴訟法第283條、第2
    78條第1項、第104條、民事訴訟法第95條、第78條，裁定如
    主文。　　　
中　　華　　民　　國　　110　 年　　11　 月　　 25 　 日
                    最高行政法院第一庭
                        審判長法官  侯　東　昇　
                              法官　王　碧　芳
                              法官　簡　慧　娟
                              法官　鍾　啟　煌
                              法官　蔡　紹　良

以  上  正  本  證  明  與  原  本  無  異
中　　華　　民　　國　　110　 年　　 11　 月　  25 　 日
　　　　　　　　　　　　　　　書記官　莊  子  誼